憲法法庭裁定111年憲裁字第595號聲請人林逸萍訴訟代理人王崇宇律師鍾欣紘律師袁瑋謙律師上列聲請人因請求損害賠償事件，聲請法規範憲法審查及裁判憲法審查，本庭裁定如下:主文本件不受理。理由聲請人主張略以：臺灣臺北地方法院（下稱臺北地院）108年度簡上字第199號民事判決（下稱系爭判決），及所適用之民法第195條第1項、第3項規定（下併稱系爭規定），有牴觸憲法第22條規定之疑義，爰聲請法規範憲法審查及裁判憲法審查等語。查聲請人曾就臺北地院107年度北簡字第14997號民事簡易判決，關於駁回聲請人依系爭規定請求損害賠償部分，提起上訴，經系爭判決以上訴無理由予以駁回確定，是本件聲請應以系爭判決為確定終局判決，合先敘明。三、按聲請不合法或顯無理由者，憲法法庭應裁定不受理。憲法訴訟法第32條第1項定有明文。四、關於聲請裁判憲法審查部分：（一）按聲請人所受之確定終局裁判於中華民國111年1月4日憲法訴訟法修正施行前已送達者，不得持以聲請裁判憲法審查，但在憲法訴訟法修正施行前已援用大法庭之法律見解之裁判，得於修正施行後6個月內聲請。為憲法訴訟法第92條第1項所明定。（二）經查：本件聲請案係於111年5月31日收文，系爭判決係於110年12月20日前送達該判決之兩造，可知系爭判決已於憲法訴訟法修正施行前送達聲請人；又依系爭判決內容，亦無援用大法庭法律見解之情。是依前揭規定，聲請人不得持系爭判決聲請裁判憲法審查。五、關於聲請法規範憲法審查部分：（一）按人民所受之確定終局裁判於憲法訴訟法修正施行前已送達者，得於憲法訴訟法修正施行後6個月內，即111年7月4日前，聲請法規範憲法審查；上列聲請法規範憲法審查案件得否受理，依修正施行前即司法院大法官審理案件法（下稱大審法）第5條第1項第2款規定定之。憲法訴訟法第92條第2項及第90條第1項但書分別定有明文。復依大審法第5條第1項第2款規定，人民聲請解釋憲法，須於其憲法上所保障之權利，遭受不法侵害，經依法定程序提起訴訟，對於確定終局裁判所適用之法律或命令，發生有牴觸憲法之疑義者，始得為之。（二）經查：系爭判決既係於憲法訴訟法修正施行前送達，是聲請人聲請法規範憲法審查部分是否受理，應依大審法第5條第1項第2款規定定之。核此部分聲請意旨所陳，僅係爭執法院認事用法之當否，並未具體指摘系爭判決所適用之系爭規定有如何之牴觸憲法。是此部分聲請與上揭大審法規定之要件不合。六、綜上，本件聲請與上開規定均有未合，爰裁定不受理。中　　華　　民　　國111年7月29日憲法法庭審判長大法官許宗力大法官蔡烱燉　黃虹霞　吳陳鐶蔡明誠　林俊益　許志雄張瓊文　黃瑞明　詹森林黃昭元　謝銘洋　呂太郎楊惠欽　蔡宗珍大法官就主文所採立場如下表所示：同意大法官不同意大法官　　許大法官宗力、蔡大法官烱燉、　　黃大法官虹霞、吳大法官陳鐶、　　林大法官俊益、許大法官志雄、張大法官瓊文、黃大法官昭元、　　呂大法官太郎、楊大法官惠欽、　　蔡大法官宗珍　　蔡大法官明誠、黃大法官瑞明、詹大法官森林、謝大法官銘洋【意見書】部分不同意見書：詹大法官森林提出，黃大法官瑞明、謝大法官銘洋加入。以上正本證明與原本無異。書記官高碧莉中　　華　　民　　國111年7月29日